臺灣高等法院民事裁定
109年度抗字第306號
抗  告  人  許明達  

上列抗告人因與相對人台源科技有限公司間遷讓房屋事件，對於
中華民國108年12月31日臺灣桃園地方法院108年度訴字第2049號
裁定提起抗告，本院裁定如下：
    主  文
抗告駁回。
抗告訴訟費用由抗告人負擔。
    理  由
一、按訴訟標的之價額，由法院核定。核定訴訟標的之價額，以
    起訴時之交易價額為準；無交易價額者，以原告就訴訟標的
    所有之利益為準。民事訴訟法第77條之1第1、2項定有明文
    。又計算上訴利益，應就上訴聲明範圍內之訴訟標的，依起
    訴時之交易價額核定，此觀民事訴訟法第466條第4項準用第
    77條之1第2項規定自明。次按房屋所有權人對無權占有人請
    求遷讓交還房屋之訴，應以房屋起訴時之交易價額為準，核
    定其訴訟標的價額（最高法院99年度台抗字第275號裁定意
    旨參照）。
二、相對人於原法院起訴主張：門牌桃園市○○區○○街00巷0號房
    屋（下稱系爭房屋）為其所有，遭抗告人無權占有，爰依民
    法第767條第1項規定，求為命抗告人遷讓房屋等語。原法院
    為相對人勝訴判決，即命抗告人自系爭房屋遷出並騰空返還
    相對人。抗告人全部不服提起上訴。原法院核定其上訴利益
    訴訟標的價額依系爭房屋起訴時之課稅現值新臺幣（下同）
    104萬1700元（見原法院卷第27頁）核定交易價額，認本件
    應徵收第二審裁判費1萬7092元，並命抗告人如數繳納，核
    無違誤。抗告意旨略以：伊係合法居住使用系爭房屋，並非
    侵占所有權，又伊僅占用約10平方公尺，無法歸還系爭房屋
    全部，原裁定核定訴訟標的價額部分及命伊補繳裁判費過高
    ，爰提起抗告，請求廢棄原裁定云云。惟相對人係依民法第
    767條規定請求遷讓返還系爭房屋，其訴訟標的為所有物返
    還請求權，而非以使用權為訴訟標的，當依訴訟標的所示之
    所有物計算其訴訟標的價額。又抗告人係請求廢棄原判決，
    依其文義，其上訴範圍包括原判決對其不利之全部，故上訴
    利益仍應以系爭房屋全部價值核定之。至其是否合法居住使
    用及占用範圍等節，要屬本案訴訟判斷之實體事項，非核定
    訴訟標的價額之抗告程序所得審究。抗告人據以指摘原法院
    核定訴訟標的價額過高云云，並指摘原裁定此部分不當，聲
    明廢棄，為無理由，應予駁回。又訴訟程序進行中所為之裁
    定，除別有規定外，不得抗告。查原裁定命抗告人補繳上訴
    裁判費部分，核屬訴訟程序進行中為之裁定，抗告人對之提
    起抗告，為不合法，亦應駁回。
三、據上論結，本件抗告為一部無理由，一部不合法，爰裁定如
    主文。
中　　華　　民　　國　　109 　年　　3 　　月　　31　　日
                  民事第二十四庭
                      審判長法  官  周舒雁
                            法  官  陳杰正
                            法  官  沈佳宜
正本係照原本作成。
不得再抗告。
中　　華　　民　　國　　109 　年　　3 　　月　　31　　日

　　　　　　　　　　　　　  書記官  蕭麗珍